臺灣屏東地方法院刑事判決　　　　　　　100年度易字第188號
公　訴　人　臺灣屏東地方法院檢察署檢察官
被　　　告　簡天孟
上列被告因違反毒品危害防制條例案件，經檢察官提起公訴（99
年度毒偵字第2813號），被告於準備程序中，就被訴事實為有罪
之陳述，本院告知其簡式審判程序之旨，聽取當事人意見後，裁
定由受命法官獨任依簡式審判程序審理，茲判決如下：
    主  文
簡天孟施用第二級毒品，累犯，處有期徒刑柒月，扣案如附表所
示之物沒收銷燬。
    事  實
一、簡天孟前因違反麻醉藥品管理條例案件，經臺灣嘉義地方法
    院以87年度訴字第323 號判決判處有期徒刑6 年，於民國94
    年9 月21日假釋出監，於假釋期間中，又因贓物案件，分別
    經臺灣雲林地方法院以95年度六簡字第56號判決判處有期徒
    刑6 月、臺灣嘉義地方法院以95年度易字第312 號判決判處
    有期徒刑10月，故遭撤銷假釋而入監執行殘刑，並與上開6
    月、10月之徒刑合併執行，嗣假釋出監，迄99年2 月25日刑
    期期滿假釋未經撤銷，未執行之刑以已執行論而執行完畢。
    復因施用毒品案件，經臺灣雲林地方法院以95年度毒聲字第
    280 號裁定送強制戒治，於96年9 月29日執行完畢釋放出所
    ，並由臺灣雲林地方法院檢察署檢察官以96年度戒毒偵字第
    56號為不起訴處分確定。詎猶不知悔改，於前揭強制戒治執
    行完畢釋放後5 年內，基於施用第二級毒品之犯意，於99年
    11月16日上午7 時許，在屏東縣屏東市千禧公園廁所內，以
    將甲基安非他命置入玻璃球（未扣案）內燒烤吸食之方式，
    施用第二級毒品甲基安非他命1 次。嗣於99年11月17日上午
    8 時40分許，在屏東縣屏東市○○○路158 號前，為警查獲
    ，並扣得如附表所示之物，而循線查悉上情。
二、案經屏東縣政府警察局內埔分局報告臺灣屏東地方法院檢察
    署檢察官偵查起訴。
    理  由
一、上開犯罪事實，業經被告簡天孟於本院審理時坦承不諱，而
    其為警採集之尿液，經以酵素免疫分析法初步篩選，再以氣
    相層析質譜儀法確認，確呈現甲基安非他命陽性反應，有屏
    東縣政府警察局內埔分局辦理毒品案尿液送驗真實姓名代號
    對照表（代碼編號：內警分第991116號）、臺灣檢驗科技股
    份有限公司濫用藥物檢驗報告（代碼編號：內警分第991116
    號）各1 份在卷可稽，復有扣案如附表所示之物可資佐證，
    足認被告之自白與事實相符。被告經臺灣雲林地方法院裁定
    送強制戒治，於96年9 月29日執行完畢釋放出所之事實，有
    臺灣高等法院被告前案紀錄表1 份存卷可證，其於強制戒治
    執行完畢釋放後5 年內，再犯毒品危害防制條例第10條第2
    項之罪，犯行明確，應依法論科。
二、按甲基安非他命屬毒品危害防制條例第2 條第2 項第2 款規
    定之第二級毒品，核被告所為，係犯毒品危害防制條例第10
    條第2 項之施用第二級毒品罪。其為前揭犯行而持有第二級
    毒品甲基安非他命，持有之低度行為，應為施用之高度行為
    所吸收，不另論罪。另被告有如事實欄所示之前案紀錄，於
    99年2 月25日執行完畢乙節，有臺灣高等法院被告前案紀錄
    表1 份存卷可參，其於有期徒刑執行完畢後5 年內，故意再
    犯本件有期徒刑以上之罪，為累犯，應依刑法第47條第1 項
    之規定，加重其刑。另被告於本院審理時固主張其有供出販
    毒者，請求減輕其刑云云（見本院卷第59頁），然經本院再
    為訊問後，被告始坦承其於警詢時所陳述之販毒者非其本案
    施用毒品之來源（見本院卷第71頁），核與毒品危害防制條
    例第17條第1 項之「毒品來源」之要件不符，被告上開主張
    ，並無理由，附此敘明。爰審酌被告已曾因相同犯行經戒毒
    處遇，猶未能知所警惕，顯然漠視法令之禁制，惟其犯罪行
    為主要係戕害自身，且事後坦承犯行，犯後態度尚無不良，
    暨其施用毒品之動機、目的、素行、智識程度等一切情狀，
    量處如主文所示之刑。扣案如附表所示之物，係被告為本案
    施用第二級毒品犯行所剩餘，業據被告供承明確，除因鑑驗
    而用罄之部分外，餘應依毒品危害防制條例第18條第1 項前
    段之規定，沒收銷燬。
據上論斷，應依刑事訴訟法第273 條之1 第1 項、第284 條之1
、第299 條第1 項前段，毒品危害防制條例第10條第2 項、第18
條第1 項前段，刑法第11條前段、第47條第1 項，判決如主文。
本案經檢察官潘國威到庭執行職務。
中    華    民    國   100    年    6     月    7     日
                  刑事第三庭    法  官  許嘉仁
附表：
┌─────────────────────────────────────┐
│查獲之第二級毒品                                                          │
├──┬─────┬──┬──┬──────────────────────┤
│編號│品      名│數量│單位│備                                        註│
├──┼─────┼──┼──┼──────────────────────┤
│ 1  │第二級毒品│1   │包  │第二級毒品甲基安非他命（淨重0.227 公克，取│
│    │甲基安非他│    │    │  樣0.005 公克，餘重0.222 公克）。          │
│    │命        │    │    │含極微量第二級毒品甲基安非他命殘渣且未析離│
│    │          │    │    │  之外包裝1 個，應併予沒收銷燬。            │
│    │          │    │    │卷附高雄醫學大學附設中和紀念醫院檢驗報告1 │
│    │          │    │    │  份參照。                                  │
└──┴─────┴──┴──┴──────────────────────┘
以上正本證明與原本無異。
如不服本判決應於收受判決後10日內向本院提出上訴書狀，並
應敘述具體理由；其未敘述上訴理由者，應於上訴期間屆滿後
20日內向本院補提理由書（均須按他造當事人之人數附繕本）
「切勿逕送上級法院」。
中    華    民    國   100    年    6     月    7     日
                                書記官  劉淑蓉
附錄本案論罪科刑之法條：
毒品危害防制條例第10條
施用第一級毒品者，處 6 月以上 5 年以下有期徒刑。
施用第二級毒品者，處 3 年以下有期徒刑。